臺灣高雄地方法院刑事判決　　　　　　　94年度訴字第1292號
公　訴　人　臺灣高雄地方法院檢察署檢察官
被　　　告　甲○○　男　40歲.
上列被告因毒品危害防制條例案件，經檢察官提起公訴（94年度
毒偵字第2129號），及移送併案審理（臺灣高雄地方法院檢察署
94年度毒偵字第2308號），本院判決如下：
    主  文
甲○○連續施用第一級毒品，處有期徒刑捌月，扣案之第一級毒
品海洛因貳包（合計淨重零點貳零公克，空包裝合計重零點伍伍
公克），及摻有第一級毒品海洛因之注射針筒壹支，均沒收銷燬
之。又施用第二級毒品，處有期徒刑陸月，扣案之甲基安非他命
壹包（驗前毛重零點伍公克，驗後毛重零點肆公克），及摻有第
二級毒品甲基安非他命之玻璃球吸食器壹個，均沒收銷燬之。應
執行有期徒刑壹年，扣案之第一級毒品海洛因貳包（合計淨重零
點貳零公克，空包裝合計重零點伍伍公克）及摻有第一級毒品海
洛因之注射針筒壹支，扣案之甲基安非他命壹包（驗前毛重零點
伍零公克，驗後毛重零點肆零公克），及摻有第二級毒品甲基安
非他命之玻璃球吸食器壹個，均沒收銷燬之。
    事  實
一、甲○○前於民國（下同）88年間因施用毒品案件，經臺灣高
 　 雄地方法院（以下稱本院）以88年毒聲字第743 號裁定送觀
    察勒戒後，認有繼續施用毒品傾向，經本院以88年毒聲字第
    1435號，裁定令入戒治處所施以強制戒治，復經本院以88年
    毒聲字第4974號，裁定停止戒治，又經本院以88年毒聲字第
    7679號，裁定撤銷停止戒治應執行殘餘之戒治期間，嗣於89
    年5 月8 日強制戒治執行完畢而出戒治所，並經臺灣高雄地
    方法院檢察官於89年10月14日，以89年度戒毒偵字第1105號
    為不起訴處分在案。惟其於前開戒治執行完畢釋放後5 年內
    ，竟又分別基於施用第一級毒品海洛因、第二級毒品甲基安
    非他命之犯意，於94年2 月2 日20時50分許之前24小時內某
    時（不含公權力拘束時間），及於94年2 月16日中午，在其
    高雄市○鎮區○○路274 號住處，分別以注射針筒、吸食器
    ，連續施用第一級毒品海洛因、第二級毒品甲基安非他命各
    2 次。嗣於94年2 月2 日，為警持本院法官所核發之搜索票
    執行搜索，在高雄縣鳳山市○○路558 號7 樓，當場查獲許
    清泉、李永昇、沈永裕、鍾茗卉等人持有第一級毒品海洛因
    8 包、第二級毒品甲基安非他命4 包（許清泉涉犯毒品危害
    防制條例案件部分，由檢察官另案偵辦中），並於現場查獲
    甲○○。又於93年2 月16日20時，在其位於高雄市○鎮區○
    ○路274 號之住處，查獲第一級毒品海洛因2 包（合計淨重
    0.20公克，空包裝合計重0.55公克）、第二級毒品甲基安非
    他命1 包（驗前毛重0.50公克，驗後毛重0.40公克），及注
    射針筒1 支、玻璃球吸食器1 個。而其先後二次為警查獲後
    所採集之尿液，經送請檢驗之結果，均呈甲基安非他命（起
    訴書誤載為安非他命）、嗎啡陽性反應，始悉上情。
二、案經高雄縣政府警察局鳳山分局報請偵查後起訴，及高雄市
    政府警察局前鎮分局報告臺灣高雄地方法院檢察署檢察官移
    送併案審理。
    理  由
一、訊據被告甲○○對於前述犯罪事實坦承不諱，且被告為警查
    獲時所採集之尿液經送驗結果，係呈嗎啡及甲基安非他命陽
    性反應，此有臺灣檢驗科技股份有限公司濫用藥物尿液檢驗
    報告及尿液採集編號對照表、高雄市立凱旋醫院濫用藥物尿
    液檢驗報告及高雄市政府警察局前鎮分局查獲煙毒麻醉藥品
    案件犯罪嫌疑人姓名對照表各1 份在卷可憑。又扣案之白粉
    2 包，經檢驗之結果，認係第一級毒品海洛因（合計淨重0.
    20公克，空包裝合計重0.55公克），此有法務部調查局94年
    5 月13日調科壹字第220019895 號鑑定通知書一份在卷可佐
    。又扣案之白色晶體1 包，經檢驗之結果，認係第二級毒品
    甲基安非他命（驗前毛重0.50公克，驗後毛重0.40公克），
    此有高雄醫學大學附設中和紀念醫院檢驗報告1 份在卷可考
    。又扣案之注射針筒1 支、玻璃球吸食器1 個，經請檢驗之
    結果，分別呈海洛因、甲基安非他命陽性反應，此有高雄醫
    學大學附設中和紀念醫院94年6 月14日（編號940643、9406
    44號）檢驗報告各1 份在卷可稽，足資認定被告之自白與事
    實相符，本案事證明確，被告施用第一級毒品海洛因、第二
    級毒品甲基安非他命之犯行堪以認定。
二、被告甲○○前因施用毒品案件，經本院以88年毒聲字第743
    號裁定送觀察勒戒後，認有繼續施用毒品傾向，經本院以88
    年毒聲字第1435號，裁定令入戒治處所施以強制戒治，復經
    本院以88年毒聲字第4974號，裁定停止戒治，又經本院以88
    年毒聲字第7679號，裁定撤銷停止戒治應執行殘餘之戒治期
    間，嗣於89年5 月8 日強制戒治執行完畢而出戒治所，並經
    臺灣高雄地方法院檢察官於89年10月14日，以89年度戒毒偵
    字第1105號為不起訴處分，此有臺灣高等法院在監在押全國
    紀錄表、臺灣高等法院被告全國前案紀錄表及臺灣高雄地方
    法院檢察署刑案資料查註紀錄表各一份附卷可佐，其於違反
    毒品危害防制條例案件，經強制戒治戒執行完畢釋放後5年
    內再犯毒品危害防制條例第10條之罪，依同條例第23條第2
    項之規定，應依法論科。核被告所為，係犯毒品危害防制條
    例第10條第1 項之施用第1 級毒品罪、第10條第2 項之施用
    第二級毒品罪。被告為施用第一級毒品而持有海洛因，及為
    施用第二級毒品而持有甲基安非他命之低度行為，均應為施
    用之高度行為所吸收，均不另論罪。被告所為2 次施用第一
    級毒品海洛因、第二級毒品甲基安非他命之行為，分別時間
    緊接，所犯分別為相同之罪名，顯係分別出於概括之犯意為
    之，均為連續犯，均依刑法第56條之規定以一罪論，並加重
    其刑（被告於94年2 月16日中午，在其高雄市○鎮區○○路
    274 號住處，分別以注射針筒、吸食器，施用第一級毒品海
    洛因、第二級毒品甲基安非他命之犯行，雖未經檢察官起訴
    ，但此部分施用第一級毒品、第二級毒品之犯行，與上述起
    訴部分之犯行，分別有連續犯之裁判上一罪關係，應均為起
    訴效力所及，且經檢察官移送本院併案審理，本院自得予以
    審酌，附此敘明）。其所犯上開二罪，犯意各別，行為亦殊
    ，應予分論併罰。爰審酌被告歷經觀察勒戒、強制戒治程序
    ，猶無法戒絕毒癮，仍再度施用海洛因、甲基安非他命，顯
    見其意志不堅，無悔改之決心，本不宜寬貸，惟其所為尚未
    害及他人，犯罪後坦承犯行、態度良好，以及其犯罪動機、
    目的、手段、所生危害等一切情狀，就其施用第一級毒品、
    第二級毒品之犯行，分別量處如主文所示之刑，及定其應執
    行刑。又扣案之白粉2 包（合計淨重0. 20 公克，空包裝合
    計重0.55公克），係第一級毒品海洛因，而摻有第一級毒品
    海洛因之注射針筒1 支，係無法與毒品析離而各自獨立，均
    屬查獲之第一級毒品；又扣案之晶體1 包（驗前毛重0.50公
    克，驗後毛重0.40公克），係第二級毒品甲基安非他命，而
    摻有第二級毒品甲基安非他命之玻璃球吸食器1 個，係無法
    與毒品析離而各自獨立，均屬查獲之第二級毒品。是前述扣
    案物品，既分別屬查獲之第一級毒品、第二級毒品，不問屬
    於犯人與否，均應依毒品危害防制條例第18條第1 項前段規
    定，宣告沒收銷燬之。
據上論斷，應依刑事訴訟法第299 條第1 項前段，毒品危害防制
條例第10條第1 項、第2 項、第18條第1 項前段，刑法第11條、
第56條、第51條第5 款，判決如主文。
本案經檢察官乙○○到庭執行職務。
中　　華　　民　　國　　94　　年　　7 　　月　　12　　日
                  刑事第10庭  審判長法　官   張世賢
                                    法  官   王啟明
                                    法  官   呂曾達
以上正本證明與原本無異。
如不服本判決，應於收受送達後10日內向本院提出上訴書狀。
中　　華　　民　　國　　94　　年　　7 　　月　　12　　日
　　　　　　　　　　　　   　       書記官   林慧君
附錄本判決論罪之法條：
毒品危害防制條例第10條：
施用第一級毒品者，處 6 月以上 5 年以下有期徒刑。
施用第二級毒品者，處 3 年以下有期徒刑。
